【裁判字號】    99,事聲,6
【裁判日期】    990128
【裁判案由】    聲明異議
【裁判全文】
臺灣板橋地方法院民事裁定               99年度事聲字第6號
異  議  人  甲○○
相  對  人  享奎企業股份有限公司
法定代理人  乙○○
上列當事人間因依職權裁定確定訴訟費用額事件，異議人對於中
華民國98年11月27日本院民事執行處司法事務官所為之98年度司
他字第24號裁定聲明異議，本院裁定如下：
    主  文
異議駁回。
    理  由
一、按當事人對於司法事務官處理事件所為之終局處分，得於處
    分送達後10日之不變期間內，以書狀向司法事務官提出異議
    。司法事務官認前項異議有理由時，應另為適當之處分；認
    異議為無理由者，應送請法院裁定之。法院認第1 項之異議
    為有理由時，應為適當之裁定；認異議為無理由者，應以裁
    定駁回之，民事訴訟法第240 條之4 第1 項至第3 項分別定
    有明文。查本件異議人就本院司法事務官於民國98年11月27
    日98年度司他字第24號所為之裁定，聲明不服而提出異議，
    司法事務官認其異議無理由而送請本院裁定，核與上開條文
    規定及意旨相符，先予敘明。
二、本件異議意旨略以：異議人於鈞院98年度勞訴字第90號之聲
    明雖以「被告應自民國98年3 月1 日起至原告復職之日止，
    按月給付原告新臺幣1 萬8,600 元整，第一次應給付日期為
    98年3 月31日，及自各期應給付日之翌日即次月一日起至清
    償日止，按年息5%計算之利息」，惟伊於98年7 月13日已另
    尋獲其他工作，從而相對人應給付薪資之日期應係98年3 月
    31日至98年6 月30日間，共計新臺幣（下同）5 萬5,800 元
    ，而原裁定未調查異議人之工作狀況及實際可能的等待復職
    期間，逕以10年計算其復職及於原任職單位工作之年限，異
    議人自難信服，況前任職單位之競升體系並非完整，伊能否
    工作長達10年已非無疑，另據調查我國中小企業存活年限於
    4 年倒閉者高達50 %，是以原裁定何以能認定異議人在復職
    之後仍可持續工作達10年？綜上，計算其裁判費之基礎，應
    以異議人實際復職前之等待期間即98年3 月31日起至98年6
    月31日止，3 個月薪資金額5 萬5,800 元，再並以其請求之
    安胎費2,500 元、精神慰撫金5 萬元，總計10萬8,300 元方
    屬正確，為此，異議人爰請求廢棄原裁定，另改定裁判費等
    語。
三、按核定訴訟標的之價額，以起訴時之交易價額為準；無交易
    價額者，以原告就訴訟標的所有之利益為準。以一訴主張數
    項標的者，其價額合併計算之。但所主張之數項標的互相競
    合或應為選擇者，其訴訟標的價額，應依其中價額最高者定
    之。又因定期給付或定期收益訴訟，以權利存續期間之收入
    總數為準；期間未確定時，應推定其存續期間，但其期間超
    過十年者，以十年計算，民事訴訟法第77條之1 第2 項、第
    77條之2第1項、第77條之10分別定有明文。經查：
  (一)異議人前曾因請求確認僱傭關係存在事件，提於異議人提起
    訴訟，並聲請訴訟救助，經本院以98年度救字第103 號裁定
    准許訴訟救助在案。嗣前開訴訟經本院於98年11月27日以98
    年度勞訴字第90號判決駁回異議人之訴及假執行之聲請，並
    命異議負擔訴訟費用，並因異議人未聲明不服，於98年10月
    27日確定等情，經本院職權調查無誤，則本院自應依民事訴
    訟法第114 條第1 項前段之規定，向須負擔訴訟費用之異議
    人徵收其所應負擔之訴訟費用。
  (二)異議人於前開訴訟中聲明：確認原告（即異議人）與被告
    公司（即相對人）間之僱傭關係存在；被告應自98年3 月
    1 日起至原告復職之日止，按月給付原告1 萬8,600 元，第
    一次應給付日期為98年3 月31日，及自各期應給付日之翌日
    即次月一日起至清償日止，按年息5%計算之利息；被告應
    給付原告5 萬2,500 元，及自起訴狀繕本送達被告之翌日起
    至清償日止，按年息5%計算之利息等語。其中關於確認僱
    傭關係存在及薪資給付之聲明，訴訟標的相同，而本件確
    認僱傭關係存在，係屬不定期給付涉訟，原則上算至勞工滿
    60 歲 時止，惟推定之存續期間逾15年，自應依民事訴訟法
    第77條之10規定以10年計算，異議人該部分之訴訟標的價額
    應為223 萬2,000 元（計算式：18,600*12*10），加計聲明
    之訴訟標金額為總計228 萬4,500 元，應徵第一審裁判費
    2 萬3,671 元。
四、從而，原裁定核算裁判費之數額並無違誤，異議人指摘原裁
    定不當，求為廢棄另為裁定，為無理由，應予駁回。
五、據上論結，本件異議為無理由，依民事訴訟第240 條之4 第
    3 項後段、第95條、第78條，裁定如主文。
中    華    民    國    99    年    1     月    28    日
                  民事第三庭  法  官  何君豪
上為正本係照原本作成。
如不服本裁定，應於裁定送達後10日內，以書狀向本院提出抗告
，並繳納抗告費新臺幣1千元。
中    華    民    國    99    年    2     月    2     日
                              書記官  黃琴茜

司法院資訊處製作；財團法人民間司法改革基金會備份。
